【裁判字號】    98,上訴,327
【裁判日期】    980428
【裁判案由】    違反藥事法等
【裁判全文】
臺灣高等法院刑事判決                 98年度上訴字第327號
上  訴  人
即  被  告  甲○○
上列上訴人因違反毒品危害防制條例案件，不服臺灣基隆地方法
院97年度訴字第1673號，中華民國97年12月19日第一審判決（起
訴案號：臺灣基隆地方法院檢察署97年度偵字第3969號、97年度
毒偵字第2379號），提起上訴，本院判決如下：
    主  文
上訴駁回。
    事  實
一、甲○○前因施用毒品案件，經臺灣基隆地方法院以96年度毒
    聲字第253號裁定送觀察、勒戒後，認無繼續施用毒品之傾
    向，於民國97年4月2日釋放出所，並由臺灣基隆地方法院檢
    察署檢察官以97年度毒偵緝字第23號、97年度毒偵字第789
    號為不起訴處分確定。詎其猶不知悛悔，於前揭觀察、勒戒
    執行完畢釋放後5年內，各基於施用第二級毒品甲基安非他
    命之犯意，於下列時、地施用毒品：(一)97年9月8日凌晨2時
    許，在基隆市○○區○○路180巷57號居所，以將第二級毒
    品甲基安非他命置於玻璃球吸食器加熱燒烤吸入煙霧之方式
    ，施用第二級毒品甲基安非他命1次。(二)97年9月11日上午8
    時許，在基隆市○○街290號18樓租屋處，以將第二級毒品
    甲基安非他命置於玻璃球吸食器加熱燒烤吸入煙霧之方式，
    施用第二級毒品甲基安非他命1次。嗣為警分別於97年9月10
    日12時25分許，在基隆市○○區○○路與仁四路口查獲，並
    扣得第二級毒品甲基安非他命3小包（毛重共2.15公克），
    及於同年9月11日持臺灣基隆地方法院核發之搜索票搜索其
    基隆市○○區○○街290號18樓居所後，扣得第二級毒品甲
    基安非他命1小包（驗餘淨重0.2218公克）、殘留甲基安非
    他命之殘渣袋2個、吸食器1組、塑膠吸食鼻管3支、塑膠吸
    管2支、橡皮管2支、電子磅秤1個、夾鏈袋2包，而查悉上情
    ，經警採集其2次尿液送驗，驗尿結果均呈安非他命及甲基
    安非他命陽性反應。
二、甲○○明知甲基安非他命係毒品危害防制條例第2條第2項第
    2款所分別規定之第二級毒品，且明知甲基安非他命亦係藥
    事法所稱之禁藥，均不得轉讓，竟基於轉讓禁藥甲基安非他
    命之犯意，於附表(二)所示之時間、地點，分別轉讓附表(二)所
    示之禁藥甲基安非他命予李敏樹，經警實施通訊監察，再持
    臺灣基隆地方法院核發之搜索票搜索其基隆市○○區○○街
    290號18樓居所後，扣得DFASHION牌型號S388之行動電話（S
    IM卡號碼0000000000號）及SAMSUN牌（SIM卡號碼000000000
    0號）之手機各1支。
三、案經基隆市警察局第一分局、行政院海岸巡防署海洋巡防總
    局第十六海巡隊報告偵辦臺灣基隆地方法院檢察署檢察官偵
    查起訴，被告於原審準備程序進行中就被訴事實為有罪之陳
    述，經原審告知被告簡式審判程序之旨，並聽取當事人意見
    後，裁定由受命法官獨任進行簡式審判程序。
    理  由
一、訊據被告甲○○對於前揭事實一之部分坦承不諱，對於前揭
    事實二部分否認有轉讓甲基安非他命予李敏樹云云，然查前
    揭事實一之(一)、(二)部分，業據被告於坦承不諱，經被告同意
    為警採集之2次尿液經送驗後，均呈安非他命、甲基安非他
    命之陽性反應，此有基隆市警察局第一分局偵辦毒品案件尿
    液檢體對照表（被告尿液編號：521）暨台灣尖端先進生技
    醫藥股份有限公司濫用藥物檢驗報告各乙份（見97年度毒偵
    字第2379號卷第5頁、第28頁）及行政院海岸巡防屬海洋巡
    防總局第十六海巡隊緝獲煙毒麻醉藥品案涉案嫌犯姓名代碼
    對照（00000000）暨台灣檢驗科技股份有限公司濫用藥物檢
    驗報告各乙份（見97年度偵字第3969號卷一第38頁、第139
    頁）附卷可稽，且參之以酵素免疫分析或薄層定性分析等方
    式為初步篩檢者，檢驗結果雖有相當程度偽陽性之可能，然
    以氣（液）相層析、質譜分析之儀器為交叉確認者，檢驗結
    果出現偽陽性之機率則極低，因而具有公信力，核足為對涉
    嫌人不利之認定；尤以「毒品施用後於尿液、血液中可檢出
    之最大時限，與施用劑量、施用頻率、施用方式、施用者飲
    水量之多寡、個人體質、代謝情況、檢體收集時間點及所用
    檢測方法之靈敏度等因素有關，因個案而異。依據Clarke's
    Isolation Identification of Drugs第二版記載，血液中
    藥物之半衰期（濃度減半所需時間）分別為古柯鹼0.7-1.5
    小時、海洛因3分鐘（其代謝物為嗎啡2-3小時）、嗎啡2-3
    小時、大麻20-36小時、安非他命12小時（當尿液偏酸性時
    ，為4-8小時）、甲基安非他命9小時、Ketamine2- 4小時，
    而MDMA約8.49小時。一般於尿液中可檢出之最大時限，古柯
    鹼為施用後1-4天、海洛因2-4天、嗎啡2-4天、大麻1-1 0天
    、安非他命1-4天、甲基安非他命1-5天、MDMA 1-4天、MDA1
    -4天、Ketamine 2-4天」，此曾經行政院衛生署藥物食品檢
    驗局以92年7月23日管檢字第0920005609號函釋在案；且犯
    罪事實一之(一)扣案之白色結晶3包（合計毛重：2.15公克）
    ，經警以煙毒品檢驗包試劑初步檢驗結果呈安非他命反應，
    有基隆市警察局第一分局警備隊查獲涉嫌毒品危害防制條例
    毒品初步鑑驗報告單乙份（97年度毒偵字第2379號卷第15頁
    ）附卷可佐，另於犯罪事實一之(二)所扣案之白色微黃透明結
    晶1小包（驗餘淨重：0.2218公克），經警以煙毒品檢驗包
    試劑初步檢驗結果呈安非他命反應，再送交通部民用航空局
    以氣相層析質譜儀鑑驗，亦含甲基安非他命成份，此有行政
    院海岸巡防署海洋巡防總局第十六海巡隊查獲涉嫌毒品危害
    防制條例毒品初步鑑驗報告單、交通部民用航空局航空醫務
    中心97年10月13日航藥鑑字第0975260號鑑定書各乙份（見9
    7年度偵字第3969號卷一第35頁、第155頁）在卷可證；復有
    扣案之含甲基安非他命之殘渣袋2個、吸食器1組、塑膠吸食
    鼻管3支、塑膠吸管2支及橡皮管2支及卷附照片10紙（見97
    年度毒偵字第2379號卷第16至18頁）可佐，足認被告自白與
    犯罪事實相符。再被告因施用毒品案件，經臺灣基隆地方法
    院以96年度毒聲字第325號裁定送觀察、勒戒，因認無繼續
    施用傾向，並由臺灣基隆地方法院檢察署檢察官以97年度毒
    偵緝字第23號、97年度毒偵字第789號為不起訴處分確定等
    情，有被告前案紀錄表1份在卷可參，被告於觀察、勒戒執
    行完畢釋放後，5年內再犯本件施用毒品犯罪，其犯行洵堪
    認定。前揭事實二部分，亦據被告於警訊、偵查及原審供承
    不諱，並經證人即承辦警員黃瑞昌證述屬實，其於附表(二)所
    示時間、地點轉讓如附表(二)所示數量之禁藥甲基安非他命予
    李敏樹乙節，有臺灣臺南地方法院通訊監察書2份（監聽電
    話號碼：0000000000號）暨監聽譯文乙份（見97年度偵字第
    3969號卷第52頁至第95頁、第11頁至第17頁）附卷足佐，並
    有扣案之DFASHION牌型號S388之行動電話（SIM卡號碼00000
    00000號）佐證，足見被告確有於上揭事實(二)所示時、地轉
    讓禁藥甲基安非他命之行為，被告前揭之所辯，無非係卸責
    之詞，不足採信，本件事證明確，被告前揭之犯行均堪認定
    。
二、按甲基安非他命係毒品危害防制條例第2條第2項第2款所定
    之第二級毒品，亦為行政院衛生署於69年12月8日衛署藥字
    第301124號、79年10月9日衛署藥字第904142號公告列入藥
    物藥商管理法第16條第1款（即現行藥事法第22條第1項第1
    款）之禁藥，而明知為禁藥而轉讓者，藥事法第83條亦定有
    處罰明文。是行為人明知為禁藥即「甲基安非他命」而轉讓
    予他人者，除成立毒品危害防制條例第8條第2項之「轉讓第
    二級毒品罪」外，亦構成藥事法第83條第1項之「轉讓禁藥
    罪」，此係屬同一犯罪行為而同時有二種法律可資處罰之「
    法條（規）競合」情形，應依「重法優於輕法」、「後法優
    於前法」等法理，擇一處斷。毒品危害防制條例第8條第2項
    轉讓第二級毒品罪之法定本刑為「6月以上5年以下有期徒刑
    ，得併科新台幣70萬元以下罰金」。而93年4月21日修正後
    藥事法第83條第1項轉讓禁藥罪之法定本刑為「7年以下有期
    徒刑，得併科新台幣500萬元以下罰金」，故除轉讓之第二
    級毒品之數量及對象，有應依毒品危害防制條例第8條第6項
    及第9條之規定加重其刑至2分之1之情形外，修正後藥事法
    第83條第1項之罪之法定本刑，顯較毒品危害防制條例第8條
    第2項之罪之法定本刑為重，依前述「重法優於輕法」、「
    後法優於前法」之法理，自應優先適用藥事法第83條第1項
    之規定處斷（最高法院96年度台上字第3582號判決參照），
    又查本案被告甲○○轉讓第二級毒品甲基安非他予李敏樹之
    犯行，未達行政院93年1月7日院臺法字第0930080551號函訂
    定「轉讓持有毒品加重其刑之數量標準」應加重其刑之數量
    ，揆諸前開說明，被告甲○○所涉轉讓第二級毒品安非他命
    部分，應優先適用藥事法之規定論處。是核被告甲○○就犯
    罪事實一之(一)、(二)所為，均係犯毒品危害防制條例第10條第
    2項施用第二級毒品罪，被告前開2次施用前、後持有第二級
    毒品甲基安非他命之低度行為，應為施用第二級毒品之高度
    行為所吸收，均不另論罪；就犯罪事實二所為，均係犯藥事
    法第83條第1項轉讓禁藥罪，起訴意旨雖認被告甲○○此部
    分犯行係犯毒品危害防制條例第8條第2項轉讓第二級毒品罪
    ，惟此部分業據原審公訴檢察官當庭更正起訴法條，被告轉
    讓而持有第二級毒品甲基安非他命之低度行為，應為轉讓第
    二級毒品之高度行為所吸收，不另論罪。被告所犯前開7罪
    ，犯意各別，行為互殊，應予分論併罰。又按刑法於94年2
    月2日修正公布，自95年7月1日起施行，修正後之刑法刪除
    連續犯之規定，將本應各自獨立評價之數罪，回歸應賦予複
    數法律效果之原貌，故刑法修正施行後多次施用毒品之犯行
    ，應採一罪一罰，始符立法本旨（最高法院96年度第9次刑
    事庭會議決議可資參照）。按「有左列情形之一者，為相牽
    連之案件：一一人犯數罪者。二數人共犯一罪或數罪者。三
    數人同時在同一處所各別犯罪者。四犯與本罪有關係之藏匿
    人犯、湮滅證據、偽證、贓物各罪者」，刑事訴訟法第7條
    定有明文。又於第一審辯論終結前，得就與本案相牽連之犯
    罪或本罪之誣告罪，追加起訴；追加起訴，得於審判期日以
    言詞為之。同法第265條亦載之甚詳。茲檢察官就被告甲○
    ○另犯施用第二級毒品罪（一人犯數罪），於原審審判期日
    以言詞追加起訴，於法尚無不合。又按除被告所犯為死刑、
    無期徒刑、最輕本刑為3年以上有期徒刑之罪或高等法院管
    轄第一審案件者外，於刑事訴訟法第273條第1項程序進行中
    ，被告先就被訴事實為有罪之陳述時，審判長得告知被告簡
    式審判程序之旨，並聽取當事人、代理人、辯護人及輔佐人
    之意見後，裁定進行簡式審判程序。為該法第273條之1第1
    項所明定；而簡式審判程序，貴在審判程序之簡省、便捷，
    故調查證據程序宜由審判長便宜行事，以適當之方法行之即
    可。是簡式審判程序中關於調查證據之程序，亦予簡化，關
    於證據調查之次序、方法之預定、證據調查請求之限制、證
    據調查之方法、證人、鑑定人之詰問方式等，均不須強制適
    用一般審判程序之規定。又因被告對犯罪事實不爭執，可認
    定被告並無行使反對詰問權之意，因此有關傳聞證據之證據
    能力限制，亦無庸適用。刑事訴訟法乃增訂第273條之2規定
    ：「簡式審判程序之證據調查，不受第一百五十九條第一項
    、第一百六十一條之二、第一百六十一條之三、第一百六十
    三條之一及第一百六十四條至第一百七十條規定之限制」。
    查被告所犯非死刑、無期徒刑、最輕本刑為3年以上有期徒
    刑之罪，或高等法院管轄第一審之案件，被告於原審準備程
    序進行中，就被訴事實為有罪之陳述，經告以簡式審判程序
    之旨，並聽取檢察官、被告之意見後，經原審合議庭裁定改
    由受命法官獨任進行簡式審判程序，是本件之證據調查，依
    刑事訴訟法第273條之2規定，不受同法第159條第1項（被告
    以外之人於審判外之言詞或書面陳述，不得作為證據）、第
    161條之2、第161條之3、第163條之1及第164條至第170條規
    定之限制。據此，本件判決引用之前揭之供述及非供述證據
    ，因本案原審採行簡式審判程序，復無其他不得做為證據之
    法定事由，揆諸首揭說明，自均具證據能力。
三、原審以被告犯行明確，適用毒品危害防制條例第10條第2項
    、第18條第1項前段，藥事法第83條第1項，刑法第11條前段
    、第51條第5款、第38條第1項第2款、第3項之規定，並審酌
    被告曾有施用毒品之前科仍不知戒除，基於朋友情誼而轉讓
    毒品，惟犯罪後坦承犯行，態度尚稱良好，及其生活狀況、
    品行、智識程度等一切情狀，並說明就犯罪事實一之(一)、(二)
    所查獲之第二級毒品甲基安非他命3小包（合計毛重：2.15
    公克）、1小包（驗餘淨重：0.2218公克）均為毒品，應依
    毒品危害防制條例第18條第1項前段規定宣告沒收銷燬之，
    至包裝第二級毒品甲基安非他命之外包裝袋合計4只，具有
    防止毒品裸露、散逸之功能，且無與毒品難以析離而無法個
    別宣告沒收之情事，與殘留甲基安非他命之殘渣袋2個、吸
    食器1組、塑膠吸食鼻管3支、塑膠吸管2支、橡皮管2支，均
    屬被告所有，供犯本案施用第二級甲基安非他命所用之物，
    而扣案之DFASHION牌型號S388之行動電話（不含號碼000000
    0000號之SIM卡），係供本案轉讓禁藥所用之物，業據被告
    供承明確，均依刑法第38條第1項第2款、第3項沒收之。另
    扣案之電子磅秤1個、未使用之夾鏈袋2包，固為被告所有，
    惟非供本案犯罪所用；至扣案之SAMSUN牌（含SIM卡：00000
    00000號）之行動電話1支及號碼0000000000號之SIM卡1張，
    均非被告所有之物，均據被告供承明確，並有臺灣大哥大股
    份有限公司單向通聯資料查詢表、遠傳電信股份有限公司回
    函各乙份在卷可稽（見97年度警聲搜字第425號卷第67至68
    頁），爰不予宣告沒收等，而認被告甲○○所犯附表(一)編號
    1、2之施用第二級毒品罪，分別量處附表(一)編號1、2所示之
    刑，扣案如附表(一)編號1、2所示之第二級毒品甲基安非他命
    參小包（合計毛重：貳點壹伍公克）、壹小包（驗餘淨重零
    點貳貳壹捌公克）沒收銷燬之，包裝第二級毒品之外包裝袋
    合計肆只、含甲基安非他命殘渣袋貳個、吸食器壹組、塑膠
    吸食鼻管參支、塑膠吸管貳支及橡皮管貳支均沒收之；又所
    犯如附表(一)編號3至編號7之明知為禁藥而轉讓罪，分別量處
    如附表(一)編號3至編號7所示之刑，扣案如附表(一)編號3所示
    之DFASHION牌型號S388之行動電話壹支（不含SIM卡）沒收
    之。應執行有期徒刑壹年肆月，扣案如附表(一)編號1、2所示
    之第二級毒品甲基安非他命參小包（合計毛重：貳點壹伍公
    克）、壹小包（驗餘淨重：零點貳貳壹捌公克）沒收銷燬之
    ，包裝第二級毒品之外包裝袋合計肆只、含甲基安非他命殘
    渣袋貳個、吸食器壹組、塑膠吸食鼻管參支、塑膠吸管貳支
    及橡皮管貳支均沒收之，編號3所示之扣案之DFASH IO N 牌
    型號S388之行動電話壹支（不含SIM卡）沒收之，經核於法
    並無違誤，量刑亦屬妥適，被告上訴以其分別於97年9月8日
    與97年9月11日施用第二級毒品甲基安非他命各1次，及關於
    其轉讓甲基安非他命5次，均應分別為集合犯論以一罪等，
    惟按刑法第56條連續犯之規定，業於94年2月2日修正公布刪
    除，並於95年7月1日施行，按連續犯之所以廢除，係因實務
    界對於「同一罪名」認定過寬，所謂「概括犯意」，經常可
    連綿數年之久，且在採證上多趨於寬鬆，致過度擴張連續犯
    概念，併案浮濫，造成刑罰不公之現象，在連續犯廢除後，
    基於連續犯原為數罪之本質及刑罰公平原則之考量，過去視
    為連續犯之犯罪，原則上應回歸數罪併罰處罰，藉此維護刑
    罰之公正性，是連續犯之規定廢除後之數行為，尚難以過去
    認為之連續犯，即變成接續犯等之集合犯，按學理上所稱之
    集合犯係指犯罪行為態樣，本質上具有反覆、延時性實行之
    特徵者，例如經營、從事業務營業之行為，如未依規定領有
    廢棄物清除、處理許可文件，從事廢棄物貯存、清除、處理
    罪，本質上具有反覆性與延時性，其複次為（從事）廢棄物
    清除、處理，乃其業務本質所當然，為包括的一罪，無連續
    犯可言。又過去刑事法將若干犯罪行為態樣，立法時既予特
    別歸類，定為犯罪構成要件之行為要素，性質上屬多數行為
    之集合犯，法律上擬制為一罪，學理上可稱之為實質上一罪
    ，其反覆從事之多數行為相互間，並不發生連續犯或想像競
    合犯之問題，如常業犯罪（如刑法修正前之刑法第三百二十
    二條之常業竊盜罪，係指以觸犯竊盜罪為其日常生活之職業
    者而言。故該罪性質上屬多數行為之集合犯，法律上擬制為
    一罪，即學理上所稱之實質上一罪），惟此為法律上擬制為
    一罪，現就常業犯罪亦已廢除，是現亦無常業犯法律上擬制
    為一罪之集合犯可言，又有犯罪習慣並不當然為集合犯，亦
    與連續犯不同，前者係指對於犯罪已為日常之惰性行為，而
    所犯之罪名為何，則非所問。後者，則以基於一個概括之犯
    意，連續犯同一之罪名為必要。且前者係一種犯罪之習性，
    後者係一種犯罪之態樣，故有犯罪習慣並非當然為連續犯，
    而連續犯亦不能當然認為有犯罪習慣，是有犯罪習慣者，並
    不當然為集合犯，再毒品危害防制條例所稱之毒品，指具有
    成癮性、濫用性及對社會危害性之麻醉藥品與其製品及影響
    精神物質與其製品。並非施用多次毒品者，即為集合犯，亦
    難以連續犯廢除前之數行為，其基於概括之犯意為之者，為
    連續犯，非基於概括之犯意為之者，為數罪併罰，而於連續
    犯廢除後之數行為（連續犯廢除前之連續犯或數罪）即變成
    集合犯或接續犯之實質上或包括的一罪，此亦有最高法院96
    年度第9次刑事庭會議決議可資參考，被告前揭之所犯，均
    係在刑法第56條連續犯之規定修正公布刪除後所為，揆諸最
    高法院揭之決議，自無集合犯等之適用，被告上訴認其行為
    有集合犯之適用及否認部分之犯行為無理由，應予駁回。
據上論斷，應依刑事訴訟法第368條判決如主文。
本案經檢察官周志榮到庭執行職務。
中    華    民    國    98    年    4     月    28    日
                  刑事第九庭  審判長法  官  陳貽男
                                    法  官  周盈文
                                    法  官  許宗和
以上正本證明與原本無異。
轉讓部分如不服本判決，應於收受送達後10日內向本院提出上訴
書狀，其未敘述上訴之理由者並得於提起上訴後10日內向本院補
提理由書（均須按他造當事人之人數附繕本）「切勿逕送上級法
院」。
其餘不得上訴。
                                    書記官  林淑貞
中    華    民    國    98    年    4    月    30     日
附表(一)
 ┌──┬───────┬────────┬──────────┐
 │編號│   所犯罪名   │ 宣告刑         │從刑                │
 ├──┼───────┼────────┼──────────┤
 │ 1  │毒品危害防制條│有期徒刑參月    │扣案之第二級毒品甲基│
 │    │例第10條第2項 │                │安非他命參小包（合計│
 │    │施用第二級毒品│                │毛重：貳點壹伍公克）│
 │    │罪            │                │沒收銷燬之，包裝前開│
 │    │              │                │第二級毒品之外包裝袋│
 │    │              │                │參只沒收之。        │
 ├──┼───────┼────────┼──────────┤
 │ 2  │毒品危害防制條│有期徒刑參月    │扣案之第二級毒品甲基│
 │    │例第10條第2項 │                │安非他命壹小包（驗餘│
 │    │施用第二級毒品│                │淨重：零點貳貳壹捌公│
 │    │罪            │                │克）沒收銷燬之，包裝│
 │    │              │                │前開第二級毒品之外包│
 │    │              │                │裝袋壹只、含甲基安非│
 │    │              │                │他命殘渣袋貳個、吸食│
 │    │              │                │器壹組、塑膠吸食鼻管│
 │    │              │                │參支、塑膠吸管貳支及│
 │    │              │                │橡皮管貳支均沒收之。│
 ├──┼───────┼────────┼──────────┤
 │ 3  │藥事法第83條第│有期徒刑肆月    │扣案之DFASHION牌型號│
 │    │1項轉讓禁藥罪 │                │S388之行動電話壹支（│
 │    │              │                │不含SIM卡）沒收之。 │
 ├──┼───────┼────────┼──────────┤
 │ 4  │藥事法第83條第│有期徒刑肆月    │                    │
 │    │1項轉讓禁藥罪 │                │                    │
 ├──┼───────┼────────┼──────────┤
 │ 5  │藥事法第83條第│有期徒刑肆月    │                    │
 │    │1項轉讓禁藥罪 │                │                    │
 ├──┼───────┼────────┼──────────┤
 │ 6  │藥事法第83條第│有期徒刑肆月    │                    │
 │    │1項轉讓禁藥罪 │                │                    │
 ├──┼───────┼────────┼──────────┤
 │ 7  │藥事法第83條第│有期徒刑肆月    │                    │
 │    │1項轉讓禁藥罪 │                │                    │
 └──┴───────┴────────┴──────────┘
附表(二)
 ┌──┬────┬─────┬───┬────┬────┬──┐
 │編號│ 時間   │ 轉讓地點 │受讓人│轉讓毒品│所犯罪名│犯罪│
 │    │        │          │      │及數量  │        │次數│
 ├──┼────┼─────┼───┼────┼────┼──┤
 │ 1  │97年7 月│基隆市八斗│李敏樹│甲基安非│藥事法第│1次 │
 │    │23日晚間│子某電動玩│      │他命約  │83條第1 │    │
 │    │11 時13 │具店      │      │0.2 公克│項      │    │
 │    │分許    │          │      │        │        │    │
 ├──┼────┼─────┼───┼────┼────┼──┤
 │ 2  │97年7 月│基隆市八斗│李敏樹│甲基安非│藥事法第│1次 │
 │    │16日下午│子某電動玩│      │他命約  │83條第1 │    │
 │    │5時18分 │具店      │      │0.2公克 │項      │    │
 │    │許      │          │      │        │        │    │
 ├──┼────┼─────┼───┼────┼────┼──┤
 │ 3  │97年7月 │基隆市八斗│李敏樹│甲基安非│藥事法第│1次 │
 │    │17日上午│子某電動玩│      │他命約  │83條第1 │    │
 │    │4時27分 │具店      │      │0.2 公克│項      │    │
 │    │許      │          │      │        │        │    │
 │    │        │          │      │        │        │    │
 ├──┼────┼─────┼───┼────┼────┼──┤
 │ 4  │97年7 月│基隆市八斗│李敏樹│甲基安非│藥事法第│1次 │
 │    │19日凌晨│子某電動玩│      │他命約  │83條第1 │    │
 │    │0時37分 │具店      │      │0.2 公克│項      │    │
 │    │許      │          │      │        │        │    │
 ├──┼────┼─────┼───┼────┼────┼──┤
 │ 5  │97年8月 │被告基隆市│李敏樹│少許甲基│藥事法第│1次 │
 │    │11日某時│中正區新豐│      │安非他命│83條第1 │    │
 │    │        │街290號18 │      │（約0.1 │項      │    │
 │    │        │樓住處    │      │公克）  │        │    │
 │    │        │          │      │        │        │    │
 │    │        │          │      │        │        │    │
 └──┴────┴─────┴───┴────┴────┴──┘
附錄：本案論罪科刑法條
毒品危害防制條例第10條
施用第一級毒品者，處六月以上五年以下有期徒刑。
施用第二級毒品者，處三年以下有期徒刑。
藥事法第83條第1項
明知為偽藥或禁藥，而販賣、供應、調劑、運送、寄藏、牙保、
轉讓或意圖販賣而陳列者，處七年以下有期徒刑，得併科新臺幣
五百萬元以下罰金。


司法院資訊處製作；財團法人民間司法改革基金會備份。
